臺灣高雄地方法院刑事判決　　　　　　 93年度交訴字第137號
公　訴　人　臺灣高雄地方法院檢察署檢察官
被　　　告　甲○○　男　29歲.
上列被告因業務過失致死案件，經檢察官提起公訴（93年度偵字
第6543號），經本院合議庭裁定由受命法官獨任進行簡式審判程
序，本院判決如下：
    主  文
甲○○從事業務之人，因業務上之過失致人於死，處有期徒刑陸
月，如易科罰金，以佰元折算壹日。緩刑貳年。
    事  實
一、甲○○係福信通運股份有限公司之司機，平日以駕車運送貨
    物為業，為從事駕駛業務之人，於民國93年3 月24日15時50
    分許，駕駛車牌號碼FX-106號營業用半聯結車，沿高雄縣仁
    武鄉○○路由南往北方向行駛，途經該路與水管路口之交岔
    路口，欲右轉繼續往東方向行時，本應注意車輛轉彎時應讓
    直行車先行，而依當時天候晴、日間有自然光線、道路乾燥
    無缺陷、無障礙物、視距良好，依其智識、能力並無不能注
    意之情事，竟疏未注意適有劉碧貞騎乘車牌號碼ZTG-528 號
    輕型機車，沿澄觀路由南往北方向行駛亦行經該處，致未禮
    讓該直行機車即貿然右轉，甲○○所駕駛之上開車輛因而擦
    撞劉碧貞所騎乘之機車，致劉碧貞人車倒地後，受有頭胸部
    挫傷、顱骨骨折之傷害，當場不治死亡。甲○○於肇事後於
    有偵查犯罪職權之機關或公務員發覺前，主動向據報到場處
    理之高雄縣政府警察局仁武分局交通組警員坦承肇事，並願
    接受裁判。
二、案經劉碧貞之胞兄乙○○訴由高雄縣政府警察局仁武報請臺
    灣高雄地方法院檢察署檢察官偵查起訴。
    理  由
一、本件被告甲○○所犯係死刑、無期徒刑、最輕本刑為3 年以
    上有期徒刑以外之罪，其於準備程序中就被訴事實為有罪之
    陳述，經法官告知簡式審判程序之旨，並聽取公訴人及被告
    之意見後，經本院合議庭裁定由受命法官獨任進行簡式審判
    程序，合先敘明。
一、上揭犯罪事實，業據被告甲○○坦白承認，此外，復有道路
    交通事故調查報告表(一)、(二)、道路交通事故現場圖、現場照
    片24張等附卷可稽 (參相卷第10至20頁) 。又被害人劉碧貞
    確係因本件交通事故受有頭胸部挫傷、顱骨骨折之傷害而當
    場不治死亡，亦經臺灣高雄地方法院檢察署檢察官督同法醫
    師相驗無訛，有相驗屍體證明書、驗斷書、勘驗筆錄、相驗
    報告、相驗照片在卷足憑 (參相卷第23頁至第40頁) 。是被
    告之自白應與事實相符，洵堪採為論罪科刑之依據。
二、按汽車行駛至交岔路口，轉彎車應讓直行車先行，道路交通
    安全規則第102條第1項第6 款前段定有明文。本件被告既考
    領有職業聯結車駕駛執照，有駕駛執照影本1 份附卷足參，
    其對於上開規定應知之甚詳，駕車時本應具有前揭注意義務
    ，並具有注意能力至屬甚明，又依當時天候晴、日間有自然
    光線、道路乾燥無缺陷、無障礙物、視距良好等情形，有上
    述道路交通事故調查報告表可證，並無不能注意之情事，竟
    疏未注意汽車行駛至交岔路口，轉彎車應讓直行車先行，因
    而肇事導致被害人死亡，其有過失應堪認定。又被害人因本
    件車禍事故受有頭胸部挫傷、顱骨骨折之傷害，致當場不治
    死亡之事實，業如前述，則被告之過失行為與被害人死亡間
    ，顯有相當因果關係。從而，本件事證已臻明確，被告業務
    過失致死之犯行洵堪認定，應予依法論科。
三、被告自承係福信通運股份有限公司之司機，平日以駕車運送
    貨物為業，係從事駕駛業務之人，其因駕駛過失致被害人死
    亡，核其所為，係犯刑法第276 條第2 項業務過失致人於死
    罪。被告於肇事後未被有偵查犯罪職權之機關或公務員發覺
    前，即主動向據報到場處理之高雄縣政府警察局仁武分局交
    通組警員坦承肇事，有警製道路交通事故肇事人自首情形紀
    錄表附卷可參 (參相卷第13頁) ，係對於未被發覺之罪自首
    而接受裁判，已符合自首之規定，應依刑法第62條前段規定
    減輕其刑。
四、爰審酌被告甲○○駕駛車輛不知小心謹慎，造成被害人劉碧
    貞死亡此一無法彌補之後果，犯罪情節難認輕微，惟念及被
    告前無任何前科紀錄，有本院被告院內索引卡紀錄表、臺灣
    高等法院被告全國前案紀錄表在卷可按，素行尚非不良，犯
    後坦承犯行之態度，已與被害人家屬達成和解，有和解書1
    紙在卷足憑，已見悔意等一切情狀，量處如主文所示之刑，
    並諭知易科罰金之折算標準，以資懲儆。又查被告前未曾受
    有期徒刑以上刑之宣告，已如前述，其因一時疏失，偶罹刑
    典，經此次教訓，當知所警惕，信無再犯之虞，本院認前開
    對伊宣告之刑，以暫不執行為適當，爰併宣告緩刑二年，以
    啟自新。
據上論斷，依刑事訴訟法第273條之1第1項、第284條之1、第299
條第1項前段，刑法第276條第2項、第62條前段、第41條第1項前
段、第74條第1款，罰金罰鍰提高標準條例第1條前段、第2條，
判決如主文。
本案經檢察官丙○○到庭執行職務。
中　　華　　民　　國　　94　　年　　3 　　月　　21　　日
                      臺灣高雄地方法院交通法庭
                          法　官    李育信
如不服本判決，應於送達後10日內，向本院提出上訴狀。
以上證明與原本無異。
                          書記官  洪生輝
中　　華　　民　　國　　94　　年　　3　　月　　25　　日
附錄本案所犯法條全文：
中華民國刑法第276條(過失致死罪)：
因過失致人於死者，處二年以下有期徒刑、拘役或二千元以下罰
金。
從事業務之人，因業務上之過失犯前項之罪者，處五年以下有期
徒刑或拘役，得併科三千元以下罰金。
